Config:
  hfst:
    Gen: ../../../src/generator-dict-gt-norm.hfst
    Morph: ../../../src/analyser-dict-gt-norm.hfst
  xerox:
    Gen: ../../../src/generator-dict-gt-norm.xfst
    Morph: ../../../src/analyser-dict-gt-norm.xfst
    App: lookup

Tests:

  Noun - kyeppir: # 1B
    kyeppir+N+Sg+Nom: [kyeppir, kyever] # According to Elsa-ákku, kye´ver is wrong. Should be checked. Now this seems to have a hard-coding. 
    kyeppir+N+Sg+Gen: kyeppir
    kyeppir+N+Sg+Acc: kyeppir
    kyeppir+N+Sg+Ill: kyepirân
    kyeppir+N+Sg+Loc: kyepirist
    kyeppir+N+Sg+Com: kyepiráin
    kyeppir+N+Sg+Abe: kyeppirttáá
    kyeppir+N+Ess: kyepirin
    kyeppir+N+Par: kyepirid
    kyeppir+N+Pl+Nom: kyepireh
    kyeppir+N+Pl+Gen: kyepirij
    kyeppir+N+Pl+Acc: kyepirijd
    kyeppir+N+Pl+Ill: kyepiráid
    kyeppir+N+Pl+Loc: kyepirijn
    kyeppir+N+Pl+Com: kyepirijguin
    kyeppir+N+Pl+Abe: kyepirijttáá
